
```{r}
# imports
source("../R_code/OZNAL_utils.R")
```
 

## Hypotézy

Na zákldade dostupných dát a našich cielov sme identifikovali nasledovné hypotézy.

TODO Argumenty pre hypothesis-free vs hypothesis-driven vs endpointy

### Hypotéza 1 

Dokáže "Šum" na reddite ohľadom jedného symbolu ovplyvniť jeho rast na dennej baze (change)?

**Overenie** : Potvrdenie existencie korelácie medzi jednotlivými stĺpcami šumu a stĺpcom change, následne pomocou testu dokázať že sú závislé.  

### Hypotéza 2 

Ovplyní zmena hodnoty stocku sentiment jednotlivých príspevkov? 

**Overenie** : Potvrdenie existencie korelácie medzi stĺpcom change a stĺpcom sentiment, následne pomocou testu dokázať že sú závislé.  

### Hypotéza 3 

Čím je väčší "šum" na reddite tým je väčšia volume stocku? 

**Overenie** : Potvrdenie existencie korelácie mmedzi jednotlivými stĺpcami šumu a stĺpcom volume, následne pomocou testu dokázať že sú závislé.  

### Hypotéza 4 

Existuje súvislosť medzi rastúcimi stockmi, na základe "šumu" z redditu?

**Overenie** : Potvrdenie existencie korelácie mmedzi zmenou šumu a stĺpcami, ktoré reprezentujú hodnoty stocku, následne pomocou testu dokázať že sú závislé. 

### Hypotéza 5 
Dokáže reddit ovplyvniť rast stocku priebežne (v celých dátach) od 2019 do 2021? 

**Overenie** : Korelácia ???

### Hypotéza 6 

Dokáže reddit ovplyvniť rast stocku dopredu o týždeň? 

**Overenie** : Korelácia medzi šumom a maximálnou hodnotou stocku dopredu

## Základny opis dát

```{r}

```


## Prečo sú naše dáta reprezentatívne?

## Prečo je náš dataset unikátny

## Exploratory data analysis

## Párová analýza
